# 关联方关系认定

提问人：nhkb 时间：2010-04-15 15:54:49
母公司持有子公司89%的股权，子公司 2 个少数股东持有11%的股权，少数股东在子公司董事会有成员各一个，子公司董事会全部董事 7 人，子公司少数股东构成对子公司重大影响，对母公司而言，子公司的少数股东是否为母公司的关联方，子公司与子公司少数股东之间的交易在母公司报告中是否需要披露？

回答人：chenyiwei
回复 楼主 nhkb 的帖子如果能确定少数股东对子公司具有重大影响的，则在合并报表层面，应当将少数股东披露为合并集团的关联方。但由于该少数股东实施重大影响的范围仅限于该子公司，所以在披露关联交易时，仅披露该少数股东与该子公司之间的交易。

回答人：chenyiwei
回复 藤椅 nhkb 的帖子在实务中一般不把子公司中由少数股东派出的董事、高级管理人员等认定为集团的关联方。

提问人：nhkb 时间：2010-04-19 15:09:01
A为B公司的董事，A的女婿开的公司C,则B 公司销售给C公司，是否构成关联交易。关联方认定中对关系密切的家庭成员为父母、配偶、子女（是否含其配偶）、兄弟姐妹等（是否含其配偶）？ 谢谢。

回答人：chenyiwei
回复 楼主 nhkb 的帖子你说的“关联方”认定口径是会计准则口径还是《股票上市规则》的口径？ 如果是会计准则口径，则家庭成员的范围通常包括父母、配偶、兄弟姐妹、子女。如果A的女婿与其妻（A的女儿）之间的婚内财产关系为共同共有，或者有一致行动协议的，应视为关联方；如果A的女婿与其妻之间的财产所有权互相独立的，则一般理解不构成关联方关系。当然，关联方关系的认定必须遵循实质重于形式的要求，如果因为翁婿关系的存在而导致两公司之间的交易条款明显不同于市场公允条款的，还是应当作为关联方披露。 如果是上市规则口径，则关联自然人范围包括除父母、配偶、兄弟姐妹、子女之外，还包括配偶的父母、兄弟姐妹的配偶、配偶的兄弟姐妹、子女的配偶及其父母。所以B与C之间为关联法人。

回答人：chenyiwei
回复 藤椅 nhkb 的帖子IPO的应按会计准则口径来。 已上市公司的定期报告中，财务报告部分按会计准则口径，董事会报告等其他部分按上市规则口径。